臺灣高等法院臺南分院刑事裁定
111年度抗字第568號
抗  告  人  
即受刑人    楊智羽
上列抗告人因聲請定其應執行刑案件，不服臺灣雲林地方法院中
華民國111年6月10日裁定（111年度聲字第381號）提起抗告，本
院裁定如下：
    主  文
抗告駁回。
    理  由
一、抗告意旨略以：
　㈠附表僅編號1至5定應執行刑，尚缺乏110年執更辛字第332號
    ，爰請求一併定刑。
　㈡抗告人犯罪時間緊密，所犯法益對社會危害輕微，深感悔意
    ，請求撤銷原裁定，從輕定刑，為此提起抗告。
二、原裁定意旨略以：受刑人即抗告人因販毒、加重詐欺、妨害
    秩序、妨害自由等罪，先後判決確定如附表所示之刑，檢察
    官聲請依刑法第53條、第51條第5款定應執行刑，原審法院
    以受刑人如附表所示各罪，均在最先判決確定之前所犯，其
    中編號4所示之罪係得易科罰金，編號1至3、5所示之罪則不
    得易科罰金，經受刑人請求檢察官向法院聲請定應執行刑，
    有臺灣雲林地方檢察署刑法第50條第1項但書案件是否請求
    定應執行刑調查表附卷可憑，上開聲請核無不合。附表編號
    1各罪，經定應執行有期徒刑1年8月確定；編號2各罪，經定
    應執行有期徒刑1年11月確定；編號3各罪，經定應執行有期
    徒刑1年確定；編號5各罪，經定應執行有期徒刑2年4月確定
    ，就上開所示各罪，在上開各罪外部界限及內部界限（有期
    徒刑7年4月）之拘束下，定應執行刑有期徒刑6年。
三、按裁判確定前犯數罪者，併合處罰之；又數罪併罰，有2 裁
    判以上宣告多數有期徒刑者，於各刑中之最長期以上，各刑
    合併之刑期以下，定其應執行之刑期，但不得逾30年，刑法
    第50條第1 項前段、第51條第5 款、第53條定有明文。而數
    罪併罰有二裁判以上，定其應執行刑之案件，法院所為刑之
    酌定，固屬自由裁量事項，然對於法律之內、外部界限，仍
    均應受其拘束。且定應執行刑，乃別於刑法第57條針對個別
    犯罪之特別量刑程序，係對犯罪行為人及其所犯各罪之總檢
    視，其裁量權之行使，應兼衡罪責相當及特別預防之刑罰目
    的，具體審酌行為人所犯各罪反應出之人格、犯罪傾向，並
    審酌整體犯罪過程之各罪關係（例如各行為彼此間之關聯性
    《數罪間時間、空間、法益之異同性》、所侵害法益之專屬性
    或同一性、數罪對法益侵害之加重效應等）等情狀綜合判斷
    ，倘裁量結果未逾法定範圍，且符合上開罪責相當原則之法
    規範目的，而無濫權情形者，自無違法可言。
四、經查，抗告人業已表明就得易科及不得易科罰金之罪，請求
    檢察官聲請定應執行刑，有數罪併罰聲請狀在卷可查。審酌
    抗告人附表所示12罪中，販賣第三級毒品有3罪，加重詐欺
    有6罪，妨害秩序2罪，妨害自由1罪，附表所示各罪均非偶
    發性犯罪，所犯次數甚多，對社會風氣與治安有潛在影響。
    衡量抗告人之責任與整體刑法目的及相關刑事政策等情，本
    院認原審以抗告人所犯各罪，經檢察官聲請定應執行刑，於
    審核全案後，依刑法第51條所定限制加重原則，及多數犯罪
    責任遞減原則，酌定應執行刑為有期徒刑6年，核均未逾越
    法律裁量之內部界限或外限界限，亦無濫用裁量權而有違比
    例原則、平等原則、責罰相當原則等法律內部抽象價值界限
    ，而使抗告人受有更不利益之情事，應無不當。
五、綜上，原審就附表各罪所定之應執行刑，核未逾越法律裁量
    之內部界限或外部界限，且無濫用裁量權而有違比例原則、
    平等原則、責罰相當原則等法律內部抽象價值界限，而使抗
    告人受有更不利益之情事，亦與刑法第51條所定限制加重原
    則，及多數犯罪責任遞減原則無違。抗告人援引他案判決或
    裁定，指摘原審就此部分所定之應執行刑過重，然個案情節
    不同，本院不受其他案件之拘束；且觀諸抗告人原裁定附表
    所示各罪，各罪加總合併刑期之外部界限高達15年，前定刑
    後加總之內部界限則為7年4月，原審定應執行刑有期徒刑6
    年，實屬妥適，難認有何過重情事，且未逾法律裁量之內部
    界限與外部界限，核與前述抗告人所指之法律原則無違，故
    本件抗告人指摘原裁定所定應執行刑過重，為無理由，應予
    駁回。至其請求將110年執更辛字第332號一併定刑，此乃檢
    察官之職權，非法院所能逕為處理，併此敘明。
六、據上論斷，依刑事訴訟法第412條規定，裁定如主文。
中　　華　　民　　國　　111 　年　　7 　　月　　27　　日
                  刑事第五庭    審判長法　官  蔡廷宜
                                      法　官  蔡川富
                                      法　官  翁世容
以上正本證明與原本無異。
如不服本裁定，應於收受本裁定後五日內向本院提出抗告狀。
　　　　　　　　　　　　　　　　　　　書記官  顏惠華
中　　華　　民　　國　　111 　年　　7 　　月　　27　　日
附表：
編     號            １           ２           ３ 罪     名  三人以上共同詐欺取財罪 三人以上共同詐欺取財罪 妨害秩序 宣 告 刑  ①有期徒刑1年3月 ②有期徒刑1年4月  ①有期徒刑1年1月（2次） ②有期徒刑1年2月（2次） 有期徒刑10月（2次） 犯罪日期  ①107年9月17日中午12時許 ②107年9月16日下午4時44分許 ①107年9月14日上午11時許 ②107年9月14日下午4時30分許 ③107年9月14日下午6時7分許 ④107年9月14日下午5時6分許 109年4月19日清晨某時至6時23分許 偵查機關年度案號  臺灣雲林地方檢察署107年度偵字第5110號、第6242號、第6911號、第7718號、108年度少連偵字第5號、108年度偵字第476號、第537號、第889號、第902號 臺灣苗栗地方檢察署107年度偵字第4479、4591、4592、4643、5147、5200、5601、5946號、107年度軍偵字第46號、108年度偵字第681、1383、1384、1385、2298號，及移送併辦107年度偵字第23319號、108年度偵字第2178、3240、11622號、109年度偵字第2563號 臺灣雲林地方檢察署109年度偵字第2855號、第2913號、第3112號 最後事實審 法  院 臺灣高等法院臺南分院 臺灣苗栗地方法院 臺灣高等法院臺南分院  案  號 108年度金上訴字第1268、1269、1270號 108年度原訴字第15號 109年度上訴字第1428號  判決日 109 年5 月27日 109 年11月24日 110 年3 月4 日 確定判決 法  院 最高法院 臺灣苗栗地方法院 臺灣高等法院臺南分院  案  號 109 年度台上訴字第4471號 108年度原訴字第15號 109年度上訴字第1428號  確定日 110 年1 月6 日 110 年6 月1 日 110 年4 月12日 備     註  臺灣雲林地方檢察署110年度執字第319號（編號１已定應執行有期徒刑1年8月） 臺灣苗栗地方檢察署110年度執字第1573號（編號２已定應執行有期徒刑1年11月） 臺灣雲林地方檢察署110年度執字第1073號（編號３已定應執行有期徒刑1年） 


編     號            ４           ５ （以下空白）  罪     名  妨害自由 共同販賣第三級毒品  宣 告 刑  有期徒刑5月  ①有期徒刑1年10月 ②有期徒刑2年（2次）  犯罪日期  109年4月19日上午10時20分許  ①109年3月18日某時許 ②109年3月底某日 ③109年4月15日  偵查機關年度案號  臺灣雲林地方檢察署109年度偵字第2855號、第2913號、第3112號 臺灣雲林地方檢察署109年度偵字第4326號、110年度偵字第1508號  最後事實審 法  院 臺灣高等法院臺南分院 臺灣雲林地方法院   案  號 109年度上訴字第1428號 110年度訴字第146號   判決日 110 年3 月4 日 110 年5 月31日  確定判決 法  院 臺灣高等法院臺南分院 臺灣雲林地方法院   案  號 109年度上訴字第1428號 110年度訴字第146號   確定日 110 年4 月12日 110 年6 月29日  備     註  臺灣雲林地方檢察署110年度執字第1074號 臺灣雲林地方檢察署110年度執字第1926號（編號５已定應執行有期徒刑2年4月）